<?xml version='1.0' encoding='utf-8'?>
<verb default="díchorónaigh" disambig="">
  <verbalNoun default="díchorónú" />
  <verbalAdjective default="díchorónaithe" />
  <tenseForm default="díchorónaigh" tense="Past" dependency="Indep" person="Base" />
  <tenseForm default="díchorónaíomar" tense="Past" dependency="Indep" person="Pl1" />
  <tenseForm default="díchorónaíodar" tense="Past" dependency="Indep" person="Pl3" />
  <tenseForm default="díchorónaíodh" tense="Past" dependency="Indep" person="Auto" />
  <tenseForm default="díchorónaigh" tense="Past" dependency="Dep" person="Base" />
  <tenseForm default="díchorónaíomar" tense="Past" dependency="Dep" person="Pl1" />
  <tenseForm default="díchorónaíodar" tense="Past" dependency="Dep" person="Pl3" />
  <tenseForm default="díchorónaíodh" tense="Past" dependency="Dep" person="Auto" />
  <tenseForm default="díchorónaíodh" tense="PastCont" dependency="Indep" person="Base" />
  <tenseForm default="díchorónaínn" tense="PastCont" dependency="Indep" person="Sg1" />
  <tenseForm default="díchorónaíteá" tense="PastCont" dependency="Indep" person="Sg2" />
  <tenseForm default="díchorónaímis" tense="PastCont" dependency="Indep" person="Pl1" />
  <tenseForm default="díchorónaídís" tense="PastCont" dependency="Indep" person="Pl3" />
  <tenseForm default="díchorónaítí" tense="PastCont" dependency="Indep" person="Auto" />
  <tenseForm default="díchorónaíodh" tense="PastCont" dependency="Dep" person="Base" />
  <tenseForm default="díchorónaínn" tense="PastCont" dependency="Dep" person="Sg1" />
  <tenseForm default="díchorónaíteá" tense="PastCont" dependency="Dep" person="Sg2" />
  <tenseForm default="díchorónaímis" tense="PastCont" dependency="Dep" person="Pl1" />
  <tenseForm default="díchorónaídís" tense="PastCont" dependency="Dep" person="Pl3" />
  <tenseForm default="díchorónaítí" tense="PastCont" dependency="Dep" person="Auto" />
  <tenseForm default="díchorónaíonn" tense="PresCont" dependency="Indep" person="Base" />
  <tenseForm default="díchorónaím" tense="PresCont" dependency="Indep" person="Sg1" />
  <tenseForm default="díchorónaímid" tense="PresCont" dependency="Indep" person="Pl1" />
  <tenseForm default="díchorónaítear" tense="PresCont" dependency="Indep" person="Auto" />
  <tenseForm default="díchorónaíonn" tense="PresCont" dependency="Dep" person="Base" />
  <tenseForm default="díchorónaím" tense="PresCont" dependency="Dep" person="Sg1" />
  <tenseForm default="díchorónaímid" tense="PresCont" dependency="Dep" person="Pl1" />
  <tenseForm default="díchorónaítear" tense="PresCont" dependency="Dep" person="Auto" />
  <tenseForm default="díchorónóidh" tense="Fut" dependency="Indep" person="Base" />
  <tenseForm default="díchorónóimid" tense="Fut" dependency="Indep" person="Pl1" />
  <tenseForm default="díchorónófar" tense="Fut" dependency="Indep" person="Auto" />
  <tenseForm default="díchorónóidh" tense="Fut" dependency="Dep" person="Base" />
  <tenseForm default="díchorónóimid" tense="Fut" dependency="Dep" person="Pl1" />
  <tenseForm default="díchorónófar" tense="Fut" dependency="Dep" person="Auto" />
  <tenseForm default="díchorónódh" tense="Cond" dependency="Indep" person="Base" />
  <tenseForm default="díchorónóinn" tense="Cond" dependency="Indep" person="Sg1" />
  <tenseForm default="díchorónófá" tense="Cond" dependency="Indep" person="Sg2" />
  <tenseForm default="díchorónóimis" tense="Cond" dependency="Indep" person="Pl1" />
  <tenseForm default="díchorónóidís" tense="Cond" dependency="Indep" person="Pl3" />
  <tenseForm default="díchorónófaí" tense="Cond" dependency="Indep" person="Auto" />
  <tenseForm default="díchorónódh" tense="Cond" dependency="Dep" person="Base" />
  <tenseForm default="díchorónóinn" tense="Cond" dependency="Dep" person="Sg1" />
  <tenseForm default="díchorónófá" tense="Cond" dependency="Dep" person="Sg2" />
  <tenseForm default="díchorónóimis" tense="Cond" dependency="Dep" person="Pl1" />
  <tenseForm default="díchorónóidís" tense="Cond" dependency="Dep" person="Pl3" />
  <tenseForm default="díchorónófaí" tense="Cond" dependency="Dep" person="Auto" />
  <moodForm default="díchorónaíodh" mood="Imper" person="Base" />
  <moodForm default="díchorónaím" mood="Imper" person="Sg1" />
  <moodForm default="díchorónaigh" mood="Imper" person="Sg2" />
  <moodForm default="díchorónaímis" mood="Imper" person="Pl1" />
  <moodForm default="díchorónaígí" mood="Imper" person="Pl2" />
  <moodForm default="díchorónaídís" mood="Imper" person="Pl3" />
  <moodForm default="díchorónaítear" mood="Imper" person="Auto" />
  <moodForm default="díchorónaí" mood="Subj" person="Base" />
  <moodForm default="díchorónaímid" mood="Subj" person="Pl1" />
  <moodForm default="díchorónaítear" mood="Subj" person="Auto" />
</verb>
